【裁判字號】    95,上訴,792
【裁判日期】    950622
【裁判案由】    違反毒品危害防制條例
【裁判全文】
臺灣高等法院高雄分院刑事判決         95年度上訴字第792號
上  訴  人  臺灣高雄地方法院檢察署檢察官
上  訴  人
即  被  告  甲○○
                    （另案在臺灣高雄第二監獄執行中）
上列上訴人因被告違反毒品危害防制條例案件，不服臺灣高雄地
方法院95年度訴字第657 號中華民國95年3 月31日第一審判決（
起訴案號：臺灣高雄地方法院檢察署95年度毒偵字第716 號），
提起上訴（移送本院併辦案號：同署95年度毒偵字第2995、3200
號），本院判決如下：
    主  文
原判決撤銷。
甲○○連續施用第一級毒品，累犯，處有期徒刑拾月，扣案之第
一級毒品海洛因伍包（含包裝袋，合計淨重零點玖公克，空包
裝袋重零點玖公克）、海洛因壹包（含包裝袋，淨重零點壹壹公
克，空包裝袋重零點貳柒公克）、使用過含海洛因成份煙頭參支
、海綿濾嘴肆塊均沒收銷燬之，空夾鏈袋貳袋、糖粉壹包沒收；
又連續施用第二級毒品，累犯，處有期徒刑陸月；應執行有期徒
刑壹年貳月，扣案之第一級毒品海洛因伍包（含包裝袋，合計淨
重零點玖公克，空包裝袋重零點玖公克）、海洛因壹包（含包
裝袋，淨重零點壹壹公克，空包裝袋重零點貳柒公克）、使用過
含海洛因成份煙頭參支、海綿濾嘴肆塊均沒收銷燬之，空夾鏈袋
貳袋、糖粉壹包沒收。
    事  實
一、甲○○前於民國92年間因施用毒品案件，經台灣高雄地方法
    院裁定送強制戒治，於92年8 月5 日執行完畢釋放。復於91
    年間因毒品案件，經臺灣高雄地方法院以91年訴字第1803號
    判處應執行有期徒刑1 年確定，甫於93年7 月19日縮刑期滿
    執行完畢。甲○○仍不知悔改，猶基於施用第一級毒品海洛
    因之概括犯意，自94年12月5 日某時起，至95年3 月23日止
    ，在高雄縣林園鄉○○村○○路之友人住處，或高雄縣林園
    國中以及其他不詳之處所，以將海洛因置於香菸內點燃後吸
    食燃燒煙霧之方式，連續施用海洛因多次；甲○○復另行基
    於施用第二級毒品甲基安非他命之概括犯意，自94年12月10
    日晚間某時起，至95年2 月16日止，在上揭高雄縣林園鄉○
    ○村○○路友人住處及其他不詳之處所，以將第二級毒品甲
    基安非他命置於玻璃球內自下方燒烤吸用燃燒煙霧之方式，
    連續施用甲基安非他命多次。嗣於(一)94年12月12日下午5 時
    40分許，在高雄縣林園鄉○○村○○路232 號巷口前，為警
    查獲，並扣得第一級毒品海洛因5 小包（合計淨重0.39公克
    ，空包裝袋重0.9 公克）。(二)95年2 月16日12時許，經警方
    持臺灣高雄地方法院核發之搜索票至高雄縣林園鄉○○村○
    ○路2 號執行搜索而查獲，並扣得甲○○所有之使用過含海
    洛因成份煙頭3 支、海綿濾嘴4 塊，尚未使用之空夾鏈袋2
    袋、糖粉1 包，以及與本案無關之行動電話手機1 支；(三)95
    年3 月23日16時35分許，在高雄縣林園鄉○○○路與潭頭路
    口為警查獲，並扣得甲○○所有第一級毒品海洛因1 包（淨
    重0.11公克，空包裝重0.27公克）。
二、案經高雄縣政府警察局林園分局報告台灣高雄地方法院檢察
    署檢察官偵查起訴。並經高雄縣政府警察局林園分局、高雄
    市政府警察局鹽埕分局報告台灣高雄地方法院檢察署檢察官
    轉送本院併辦審理。
    理  由
一、本件被告甲○○所犯係死刑、無期徒刑、最輕本刑為3 年以
    上有期徒刑以外之罪，已經被告就被訴事實為有罪之陳述，
    經本院聽取當事人之意見後，依刑事訴訟法第273 條之1 第
    1 項之規定，裁定進行簡式審判程序。又本件卷內之人證、
    物證、書證等證據，依同法第273 條之2 規定，不受第159
    條第1 項關於傳聞法則規定之限制，依法均有證據能力，合
    先敘明。
二、訊據上訴人即被告甲○○對上揭犯罪事實均坦承不諱，並有
    台灣檢驗科技股份有限公司94年12月30日KH2005C0000000號
    濫用藥物尿液檢驗報告（安非他命類及鴉片類均呈陽性反應
    ）、高雄市立凱旋醫院95年3 月1 日第A00000000 號濫用藥
    物尿液檢驗報告（甲基安非他命類呈陽性反應）、台灣檢驗
    科技股份有限公司95年4 月4 日KＺ000000000000號濫用藥物
    尿液檢驗報告（安非他命類及鴉片類均呈陽性反應）、尿液
    與真實姓名對照表各2 紙、相片8 張在卷可查。此外，本案
    扣案白粉5 小包經送法務部調查局鑑定結果，確屬第一級毒
    品海洛因（合計淨重0.39公克，空包裝袋重0.9 公克）無誤
    ；另併案扣案之白粉1 小包經送法務部調查局鑑定結果，亦
    屬第一級毒品海洛因（合計淨重0.11公克，空包裝袋重0.27
    公克）；亦有該局調科壹字第220022302 、000000000 號鑑
    定通知書2 紙在卷足稽。綜上證據均核與被告上揭自白內容
    相符，堪予採信。另被告前於92年間因施用毒品案件，經原
    審法院裁定送強制戒治，於92年8 月5 日執行完畢釋放之事
    實，有卷附台灣高等法院被告前案紀錄表1 紙可查，被告於
    強制戒治執行完畢後，5 年內再為本案施用毒品犯行，應依
    法論科。
三、按海洛因、甲基安非他命為毒品危害防制條例第2 條第2 項
    第1 、2 款所明定之第一、二級毒品。核被告所為，係犯同
    條例第10條第1 項之施用第一級毒品罪及同條例第10條第2
    項之施用第二級毒品罪。被告分別持有第一、二級毒品進而
    施用，持有之低度行為各為施用之高度行為所吸收，均不另
    論以持有毒品之罪。又被告先後多次施用第一級毒品海洛因
    及第二級毒品甲基安非他命犯行，均時間緊接，手法相同，
    觸犯構成要件同一之罪名，顯分別基於概括犯意反覆為之，
    應依連續犯之規定各論以一罪。被告所犯連續施用第一級毒
    品罪、及連續施用第二級毒品罪二罪間，罪名各別，行為互
    異，應予分論併罰。被告曾於91年間因毒品案件，經原審法
    院以91年訴字第1803號判處應執行有期徒刑1 年確定，甫於
    93年7 月19日縮刑期滿執行完畢，此有台灣高等法院被告前
    案紀錄表1 份在卷足稽，其於刑之執行完畢後5 年內再犯本
    案有期徒刑以上之2 罪，均為累犯，應各依刑法第47條規定
    加重其刑。公訴人就被告自94年12月12日某時起，至95年3
    月23日止施用第一級毒品海洛因之犯行，以及自94年12月12
    日晚間某時起，至95年2 月16日止施用第二級毒品甲基安非
    他命之犯行（即移送本院併辦部分），雖未起訴，惟此部分
    與起訴部分有連續犯之裁判上一罪關係，為起訴效力所及，
    本院自得併予審理。
四、原審據以論罪科刑，固非無見。惟查被告自94年12月12日某
    時起，至95年3 月23日止施用第一級毒品海洛因之犯行，以
    及自94年12月12日晚間某時起，至95年2 月16日止施用第二
    級毒品甲基安非他命之犯行，原判決未及審酌，自有未洽。
    檢察官及被告上訴意旨，均執此指摘原判決不當，均為有理
    由，自應由本院將原判決撤銷改判。爰審酌被告前因施用毒
    品案件經強制戒治後，仍未能徹底戒絕毒品，5 年內再犯本
    案施用毒品罪，顯見其無戒毒悔改之意，惟施用毒品究為自
    戕一己之身體健康，尚未對他人造成危害，且犯後已坦承犯
    行等一切情狀，分別量處如主文第2 項所示之刑，並定其應
    執行之刑。扣案白粉5 小包海洛因（合計淨重0.39公克，空
    包裝袋重0.9 公克），以及併案部分之海洛因1 包（合計淨
    重0.11公克，空包裝袋重0.27公克），均分別經法務部調查
    局鑑定確屬第一級毒品海洛因無誤，業如前述，均應依毒品
    危害防制條例第18條第1 項前段，沒收銷燬之（該包裝袋部
    分，因與毒品難以析離，應一體視同毒品，同時沒收銷燬之
    ）。第2 次被查獲時所查扣使用過含海洛因成份煙頭3 支、
    海綿濾嘴4 塊，亦因已與第一級毒品海洛因難以析離，應一
    體視同毒品，同時依毒品危害防制條例第18條第1 項前段沒
    收銷燬之。另尚未使用之空夾鏈袋2 袋、糖粉1 包，係被告
    所有，供犯罪預備之物，依刑法第38條第1 項第2 款之規定
    宣告沒收。檢察官起訴意旨雖併請求本院宣告沒收扣案注射
    針筒1 支，惟查：本案為警查獲時，除扣押上揭海洛因5 小
    包外，並未扣得任何注射針筒，此觀卷附高雄縣政府警察局
    林園分局港浦派出所扣押物品目錄表、高雄縣政府警察局林
    園分局扣押物品清單上均載，僅扣押5 包海洛因即明，足見
    此部分應係檢察官誤載，自無宣告沒收之問題，附此敘明。
據上論結，應依刑事訴訟法第369 條第1 項前段、第364 條、第
299 條第1 項前段、第273 條之1 第1 項，毒品危害防制條例第
10條第1 項、第2 項、第18條第1 項前段，刑法第11條、第56條
、第47條、第38條第1 項第2 款、第51條第5 款，判決如主文。
本案經檢察官張金塗到庭執行職務。
中    華    民    國    95    年    6     月    22    日
            刑事第五庭  審判長法  官  曾永宗
                              法  官  陳  箐
                              法  官  任森銓
以上正本證明與原本無異。
施用第二級毒品部分不得上訴。
施用第一級毒品部分如不服本判決應於收受本判決後10日內向本
院提出上訴書狀，其未敘述上訴理由者，並得於提起上訴後10日
內向本院補提理由書狀（均須按他造當事人之人數附繕本）「切
勿逕送上級法院」。
中    華    民    國    95    年    6     月    22    日
                              書記官  蘇恒仁
附錄本件判決論罪科刑法條：
施用第一級毒品者，處6 月以上5 年以下有期徒刑。
施用第二級毒品者，處3 年以下有期徒刑。


司法院資訊處製作；財團法人民間司法改革基金會備份。
